【裁判字號】    94,訴,1020
【裁判日期】    950227
【裁判案由】    違反毒品危害防制條例
【裁判全文】
臺灣屏東地方法院刑事判決
94年度訴字第1020號
公  訴  人  臺灣屏東地方法院檢察署檢察官
被      告  甲○○
                    （另案在臺灣屏東監獄竹田分監受刑中）
上列被告因違反毒品危害防制條例案件, 經檢察官提起公訴（臺
灣屏東地方法院檢察署94年度毒偵字第2275號）及移送併辦（臺
灣屏東地方法院檢察署94度毒偵字第2463、2597、2670、2779號
; 臺灣高雄地方法院檢察署94年毒偵字第8997號）, 本院裁定以
簡式審判程序審理, 判決如下：
    主  文
甲○○連續施用第一級毒品, 處有期徒刑壹年肆月。扣案第一級
毒品海洛因參拾包（驗後淨重合計參點陸貳公克、空包裝重陸點
柒陸公克）及已使用之注射針筒柒支均沒收銷燬之; 扣案尚未使
用之注射針筒8 支沒收。
    事  實
一、甲○○前因施用毒品案件, 經法院裁定送觀察勒戒後, 因認
    無繼續施用傾向而於民國90年1 月11日釋放, 並由臺灣高雄
    地方法院檢察署檢察官於90年1 月10日以89年度毒偵字8274
    號不起訴處分確定。然其未能完全戒除毒癮, 旋又因施用毒
    品案件, 為本院於93年8 月16日以93年度訴字第487 號判決
    判處有期徒刑10月, 緩刑2 年確定, 現仍在緩刑期間。詎甲
    ○○不知警惕, 竟又於前開觀察勒戒執行完畢釋放後5 年內
    , 基於施用第一級毒品之概括犯意, 自93年8 月16日前開本
    院判決後之某日起至94年11月7 日15時許止, 在屏東縣屏東
    市○○路526 巷41之1 號住所、屏東工業區內及屏東屏東市
    ○○里○○路165 巷48弄22號租屋地點等處, 以約每隔2 、
    3 天施用1 次之頻率及以針筒注射之方式, 連續施用第一級
    毒品海洛因多次, 期間先於94年8 月8 日, 因甲○○在高雄
    地區涉犯竊盜罪嫌為警調查時, 經其同意後, 由高雄市政府
    警察局採尿送驗而第1 次查獲; 嗣於94年8 月11日, 其再犯
    竊盜案件為警調查時, 經其同意後, 在高雄市政府警察局苓
    雅分局內由警採尿送驗而第2 次查獲; 復於94年9 月1 日下
    午4 時35分許, 在屏東縣萬丹鄉○○村○○道路上, 為警發
    現其形跡可疑而攔檢盤查, 甲○○主動自其內褲中取出海洛
    因毒品1 包（驗後淨重0.01公克, 空包裝重0.18公克）, 並
    接受採尿送驗而第3 度查獲; 復於94年10月14日下午5 時50
    分許, 在屏東縣屏東市屏東工業區管理中心旁停車場, 因形
    跡可疑, 舉止慌張, 為警上前盤查時, 發現其手中握有注射
    針筒1 支及手臂上有針孔痕跡而第4 度查獲, 甲○○並自行
    將放置在長褲口袋中之海洛因毒品1 包（驗後淨重0.14公克
    , 空包裝重0.24公克）取出供警方扣案; 再於94年10月26日
    下午3 時10分許, 在屏東縣屏東市○○里○○路165 巷48弄
    22 號 邱靖俐租屋處內, 經邱靖俐同意警方搜索後, 在其床
    舖上搜索扣得其所有預備供自己施用之海洛因毒品9 包（驗
    後淨重合計1.07公克, 空包裝重2.35公克）、尚未使用之注
    射針筒8 支及已經用以施打海洛因毒品之注射針筒3 支而第
    5 度查獲。末於94年11月7 日17時許, 在屏東縣屏東市○○
    路580 號前為警查獲, 並扣得其持有之第一級毒品海洛因19
    包（驗後淨重合計2.4 公克, 空包裝重3.99公克）及已用以
    施打海洛因毒品之注射針筒4 支而第6 度查獲。
二、案經屏東縣警察局屏東分局報請臺灣屏東地方法院檢察署檢
    察官偵查起訴及由臺灣屏東地方法院檢察署、臺灣高雄地方
    法院檢察署分別移送併辦。
    理  由
一、前揭事實業據被告甲○○於警詢、偵查及本院審理中坦承不
    諱。且其先後6 次為警查獲時所採集之尿液, 經警方以臺灣
    尖端先進生技醫藥公司製造之毒品檢驗試劑檢驗及分別送往
    高雄市立凱旋醫院及臺灣檢驗科技股份有限公司濫用藥物實
    驗室檢驗結果, 均呈嗎啡陽性反應。又被告於第3 、4 、5
    、6 次為警查獲時扣得之白色粉末共30包, 經送法務部調查
    局鑑定結果, 亦確認均含有毒品海洛因成分, 其淨重分別為
    0.01公克（空包裝重0.18公克）、0.14公克（空包裝重0.24
    公克）、1.07公克（空包裝重2.35公克）、2.4 公克（空包
    裝重3.99公克）, 此有高雄市政府警察局保安警察大隊偵辦
    毒品案件嫌疑人尿液採證代碼對照表、高雄市政府警察局苓
    雅分局偵辦毒品案件嫌疑人尿液採證代碼對照表各1 紙、屏
    東縣警察局屏東分局毒品案件涉嫌人尿液採證編號姓名對照
    表共4 紙; 高雄市立凱旋醫院濫用藥物尿液檢驗報告、台灣
    檢驗科技股份有限公司濫用藥物尿液檢驗報告、屏東縣警察
    局屏東分局毒品初步檢驗報告表各2 分及法務部調查局調科
    壹字第240003909 號、第000000000 號、第000000000 號、
    第000000000 號鑑定通知書共4 分在卷可稽, 並有注射針筒
    15支扣案供憑, 足證被告自白與事實相符。此外, 被告前因
    施用毒品, 經法院裁定送觀察勒戒至90年1 月11日獲釋一節
     , 則 有臺灣高等法院被告前案紀錄表及臺灣高等法院在監
    在押全國紀錄表各1 分附卷可查, 本件事證已臻明確, 被告
    犯行堪以認定。
二、按海洛因為第一級毒品, 毒品危害防制條例第2 條第2 項第
    1 款定有明文。被告於受觀察勒戒執行完畢釋放後5 年內再
    度施用海洛因毒品, 核其所為係犯毒品危害防制條例第10條
    第1 項施用第一級毒品罪, 其持有毒品之行為均為施用毒品
    之犯行所吸收, 不另論罪。被告先後多次施用行為, 時間緊
    接, 所犯罪名相同, 顯係出於概括犯意反覆為之, 為連續犯
    , 應依刑法第56條之規定以一罪論, 並加重其刑。公訴人雖
    僅就被告自本院93度訴字第487 號判決（即93年8 月16日）
    後某日起至94年8 月30日下午10許間多次施用第一級毒品之
    犯行提起公訴, 然檢察官就犯罪事實一部起訴者, 其效力及
    於全部, 本件被告自94年8 月30日以後至94年11月7 日15時
    許止間多次施用第一級毒品之事實, 雖未記載在起訴書之犯
    罪事實欄, 然與前揭起訴部分有連續犯之關係, 已如前述,
    本院自應就屬於裁判上一罪之該部犯罪事實一併加以裁判。
    爰審酌被告之智識程度、曾有違反毒品危害防制條例及竊盜
    等犯罪前科（不致使本件構成累犯, 卷附臺灣高等法院被告
    前案紀錄表參照）, 本件施用毒品之動機、頻率、手段, 前
    因施用毒品經觀察勒戒及連續多次被警查獲, 竟無視毒品對
    人體身心之危害, 而一再施用毒品, 且持有毒品數量非少、
    毒癮非輕, 於偵、審程序中坦承犯行, 態度尚稱良好等一切
    情狀, 量處如主文所示之刑, 以資懲儆。扣案第一級毒品海
    洛因30包, 驗後淨重合計3.62公克, 為查獲之毒品；其包裝
    袋（合計重量6.76公克）及扣案供被告施打海洛因之注射針
    筒共7 支, 則衡情已沾黏毒品, 難以析離, 故應將其整體視
    為毒品, 併依毒品危害防制條例第18條第1 項前段規定諭知
    沒收銷燬。另扣案尚未使用之注射針筒8 支, 並未與毒品沾
    黏, 僅屬預備供被告犯罪所用之工具, 應依刑法第38條第1
    項第2 款規定宣告沒收。
據上論斷, 應依刑事訴訟法第273 條之1 第1 項、第299 條第1
項前段, 毒品危害防制條例第10條第1 項、第18條第1 項前段,
刑法第11條、第56條、第38條第1 項第2 款, 判決如主文。
中    華    民    國    95    年     2    月    27    日
                  刑事第四庭    法  官  王以齊
以上正本證明與原本無異。
如不服本判決應於收受本判決送達後十日內向本院提出上訴書狀
，其未敘述上訴理由者，並得於提起上訴後十日內向本院補提理
由書狀（均須按他造當事人之人數附繕本）「切勿逕送上級法院
」
中    華    民    國    95    年     2    月    27    日
                                書記官  盧姝伶
附錄本判決論罪科刑法條：
毒品危害防制條例第10條第1 項
施用第一級毒品者, 處6 月以上5 年以下有期徒刑。


司法院資訊處製作；財團法人民間司法改革基金會備份。
